# 求助陈版主::关于判断是否属于财务报表合并范围

提问人：lcx2456 时间：2020-08-23 12:33:02
根据《企业会计准则第 33 号——合并财务报表》规定，合并财务报表的合并范围应当以控制为基础加以确定。控制是指投资方拥有对被投资方的权力,通过参与被投资方的相关活动而享有可变回报，并且有能力运用对被投资方的权力影响其回报金额。
A集团百分百控制B公司，B作为公租房公司，A也将B公司纳入子公司的管理体制，B公司的董监高由A派遣，并且B的管理制度根据A的制定，重大决策审批也经过A，但是也经过住房保障中心，虽没有文件规定一定要经过住房保障中心，但是一直都是这么做的，这个是否可以建议以后审批只通过A集团？而且B的资金有点特殊，专门用于公租房项目，关于B资金虽没有相关文件规定，但是一直以来都专门用于公租房项目，这个可变回报是否满足？因为一直说B是封闭式企业管理，但是没有相关文件明确这点，是否B经营所得可以为A所用，是否B的利润需要上缴给A，是否B可以向A分股利，是否可以参与资金集中管理，但是有关于B作为政府主导，市场化运作的文件，这样情况下，A是否可以将B纳入合并范围？

回答人：chenyiwei
这个问题的首要关注点不是A是否控制B（从主帖信息看控制的可能性还是很大的），而是公租房能否确认为B公司的资产。例如收取的公租房租金是否采用“收支两条线”管理模式：先全额上缴财政，财政再从中拨出一部分用于房屋维修和回收A公司的管理成本？如果是“收支两条线”管理模式，则公租房不能确认为B的资产。